臺灣板橋地方法院民事裁定　　　　　 100年度消債抗字第53號
抗　告　人　朱柏宇
上列抗告人因消費者債務清理條例更生事件，對於中華民國100
年4月29日本院100年度消債更字第57號裁定提起抗告，本院裁定
如下：
    主  文
抗告駁回。
程序費用新臺幣壹仟元由抗告人負擔。
    理  由
一、抗告意旨略以：抗告人為人力資源公司之兼職人員，因職務
    薪資以論件計酬，並非有固定薪資。台新銀行函附之收入證
    明切結書記載抗告人薪資為新台幣（下同）75000元，但當
    時實際薪資僅有約50000元，因抗告人當時盼能與最大債權
    銀行順利達成協商，才浮報薪資，並非惡意躲避債務。抗告
    人願將壽險還本收入9萬元列入收入狀況說明書，並將勞保
    紓困貸款銀行，列入債權人清冊。再者，抗告人現任值金圓
    心科技股份有限公司之技師人員，薪資約37000至38000元（
    含底薪、職務津貼及伙食費等），准否更生應以抗告人之現
    有收入為衡量，至於抗告人於99年1至5月份每月薪資24000
    元，並非重要因素，原審以聲請人所主張之每月薪資數額與
    薪資發放明細表有不符，即認聲請人未據實陳報，自有未洽
    。爰請廢棄原裁定，並裁定開始更生程序等語。
二、按更生之聲請債務人經法院通知，無正當理由而不到場，或
    到場而不為真實之陳述，或拒絕提出關係文件或為財產變動
    狀況之報告者，應駁回其聲請，此見消費者債務清理條例第
    46條第3 款規定甚明。
三、查抗告人前曾數次聲請更生，其於98年6月11日聲請更生稱
    ：其與債權人協商時任職於正興人力仲介有限公司101分公
    司，每月可領得薪資40000元，協商成立後，並無收入中斷
    之情形，但每月須履行協商款項高於薪資收入，致伊於96年
    6 月毀諾（見本院98年度消債更字第439號卷第2頁），嗣其
    於99年6月3日聲請更生主張：協商時任職於華軒國際人才仲
    介公司，每月可領得薪資75000元，協商成立後，遭華軒國
    際人才仲介公司解雇，嗣後尋找工作並不順利，於96年6月
    選擇毀諾等語（見本院99年度消債更字第155號卷第5頁），
    其於100年3月16日聲請更生主張：繳納月付金期間須向其妹
    妹借貸，因妹妹無法續借，聲請人終至96年6月毀諾等語（
    見本院100年度消債更字第57號卷第3頁），又改稱：毀諾前
    任職於鴻鑫公司，平均月入約50000元，嗣因其所任職之公
    司倒閉，另謀新職，惟收入減少，故無法繼續依約還款等語
    （見本院100年度消債更字第57號卷第108頁）。觀諸抗告人
    前揭歷次陳述可知，抗告人就協商當時所任職之公司、每月
    薪資及毀諾之原因等情，前後說詞並不相符，容有陳報不實
    之疑慮。
四、再按聲請更生或清算不合程式或不備其他要件者，法院應以
    裁定駁回之，但其情形可以補正者，法院應定期間先命補正
    ，消費者債務清理條例第8條定有明文。次按債務人與金融
    機構協商成立者，不得聲請更生或清算，但因不可歸責於己
    之事由，致履行顯有重大困難者，不在此限；本條例施行前
    ，債務人依金融主管機關協調成立之中華民國銀行公會會員
    辦理消費金融案件無擔保債務協商機制與金融機構成立之協
    商，準用前項之規定，同條例第151條第5項、第6項分別定
    有明文。查本件聲請人於消債條例施行前，曾依照中華民國
    銀行公會會員辦理消費金融案件無擔保債務協商機制，與最
    大債權金融機構台新銀行約定自95年7月起，分80期、利率
    0%，每月以32685元繳納至全部清償為止，是本件抗告人聲
    請更生，自須審究其是否有「不可歸責於己之事由致履行顯
    有重大困難」之情事，方為適法。然查：抗告人僅泛稱因公
    司倒閉而有不可歸責於己之事由致履行顯有重大困難云云，
    並未提出相關證明文件，經原審於100年3月24日裁定命抗告
    人於文到20日內提出證明文件，然抗告人並未提出，是抗告
    人稱毀諾具有不可歸責事由，尚難採信。
五、綜上所述，本件抗告人聲請更生，未證明具有不可歸責於己
    之事由致履行顯有重大困難之情事，且有不為真實陳述之情
    形，按諸上開條文，自應駁回其更生之聲請。原審駁回抗告
    人更生之聲請，於法即無不合，抗告意旨指摘原裁定不當，
    求為廢棄，難認有理由，應予駁回。
六、據上論結，本件抗告為無理由，依消費者債務清理條例第11
    條第2項、第15條，民事訴訟法第495條之1第1項、第449 條
    第1項、第95條、第78條，裁定如主文。
中    華    民    國    100    年    7    月    14    日
                  民事第三庭   審判長法  官  陳財旺
                                     法  官  張紫能
                                     法  官  陳映如
右正本證明與原本無異。
本裁定不得抗告。
中    華    民    國   100    年    7     月    14    日
                                     書記官  林勁丞